# 陈老师，股份支付关于--等待期和禁售期的实质区别？

提问人：windysun098 时间：2020-06-17 22:35:08
1 、对于等待期和禁售期应如何区别？
例如，拟上市公司或上市公司 授予持平平台的股份，持股平台将股份以低价授予了核心员工，但是被授予员工持有的股份 在持有后的第一年最多只能出售20%，第二年最多出售40%，第三年最多出售80%，第四年可以最多出售100%，并且被授予员工出售股份只能出售给公司内部职工，并非被持股平台回购或上市公司或拟上市公司回购，被授予员工收到持有的股份的时候，是否作为一次性的股份支付处理，还是按照一次授予分期行权的类似限制性股票处理，按四年分期摊销？ 怎么区分禁售期和等待期？ 为什么限制性股票是已经授予了员工股份，但是出售有限制条件，就视为等待期，需要分期摊销？

回答人：chenyiwei
首先，“被授予员工出售股份只能出售给公司内部职工，并非被持股平台回购或上市公司或拟上市公司回购”具体如何操作？这种内部转让价格能否代表标的股份的公允价值？也就是有无机会（包括锁定期结束后）使得激励对象享有或承担标的股份的公允价值变动的损益和风险？如果不是，则该安排不是股份支付，而是职工薪酬准则所规范的利润分享计划。
在构成股份支付的前提下，锁定期不一定等于会计上的等待期。等待期的定义是“等待期，是指可行权条件得到满足的期间”，即在该期间内，激励对象需要提供合格的服务，满足特定的业绩条件，从而使其自身有资格获得所授予的激励股份。所以等待期的长短是和服务期限条件和业绩条件的满足相关联的。
如果单纯只是要求等待一段时间，过了这段时间后必定可以解锁，不论该期间内是否为公司提供服务都不影响这些股份对应的股东权利和解锁后的转让权的，则这样单纯的锁定期不属于等待期。

提问人：windysun098 时间：2020-06-19 09:50:35
具体操作如下： 持股平台 授予了员工股份，但是员工在出售的时候公司要求出售前个人的业绩考核能达到一定的标准，就可以抛售一定比例的股份，但最多为30%，下一次想出售的时候，当年度的个人业绩考核也能达到一定的标准，就可以抛售剩下一定比例的股份，持股平台或公司都不予回购。公司设置条件的目的是 怕员工得到这些股份后，不再努力干活，还是希望他们能努力工作。 这类要求个人考核的业绩考核，那么授予日的时候可以作为一次性计入的股份支付吗？

回答人：chenyiwei
首先考虑出售价格能否代表公允价值。不能代表出售时点公允价值的，不作为股份支付处理。这类只能内部转让的持股安排多数不是股份支付，而是利润分享计划。